【裁判字號】    99,抗,24
【裁判日期】    990803
【裁判案由】    聲明異議
【裁判全文】
臺灣高等法院花蓮分院民事裁定            99年度抗字第24號
  抗  告  人  乙○○
上列抗告人因與相對人甲○○間強制執行聲明異議事件，對於中
華民國99年2月23日臺灣花蓮地方法院99年度執事聲字第2號所為
裁定，提起抗告，本院裁定如下：
    主  文
抗告駁回。
抗告程序費用由抗告人負擔。
    理  由
ㄧ、抗告意旨略以：兩造間因清償債務強制執行事件，經臺灣臺
    北地方法院民事執行處囑託臺灣花蓮地方法院將債務人即抗
    告人及楊玉英坐落花蓮市○○段577-8地號、花蓮市○○段2
    54地號、花蓮縣吉安鄉○○段2518-9地號、花蓮縣壽豐鄉○
    ○段201地號等土地11筆、花蓮市○○段440建號、吉安鄉○
    ○段2024建號房屋2間、增建部分花蓮市○○段查封1709建
    號、吉安鄉○○段查封4633地號、壽豐鄉○○段78建號予以
    查封。上開不動產鑑定價值達新臺幣（下同）59,534,356元
    ，然依執行名義所示，債權人甲○○之債權總額為本金加利
    息有2千餘萬，縱扣除上開不動產設定予銀行之抵押債權1,0
    78萬，與近6千萬之財產總值相較，顯有超額查封情形。而
    原裁定雖以：強制執行程序終結前，任何債權人均得持執行
    名義參與分配，則至拍賣前有無超額查封即難確定；且執行
    實務上因故無法拍定之情形並不少見，若僅因一部分不動產
    最低拍賣價額足資清償債權，嗣後卻無法拍定時，不僅延宕
    執行程序並使債權人之債權無法獲得適時滿足，而駁回債務
    人之異議等語。然原裁定未就本件是否真無超額查封之情依
    職權調查，豈能以未發生之情狀認定，且每次拍賣之價額亦
    非均以前拍底價之八成定之，卻逕以未發生之第四拍可能之
    拍賣價額為據，而認本件並無超額查封之情，實有違實務裁
    判及條文之意旨，爰依法提起抗告云云。
二、經查，本件強制執行程序進行中，相對人即債權人甲○○與
    抗告人即債務人乙○○、債務人楊玉英間已經達成和解，債
    權人並於99年6月11日、6月14日分別具狀向臺灣臺北地方法
    院及原審民事執行處聲請撤回97年度執字第103194號強制執
    行事件並啟封、塗銷查封登記，有本院依職權調閱之97年度
    執助字第313號清償債務民事執行案卷中所附之債權人前開
    聲請書狀、臺灣臺北地方法院99年6月17日北院隆97執平字
    第103194號函、原審法院民事執行處99年6月29日花院松97
    執助忠字第313號塗銷上開不動產查封登記函在卷可稽。從
    而，抗告意旨所指原審法院超額查封之前揭不動產，既因兩
    造和解而塗銷查封，則本件抗告已無實益，應認無保護之必
    要，不應准許。原審法院裁定駁回聲請，理由雖有不同，結
    論則無二致，本件抗告為無理由，應予駁回。
三、依強制執行法第30條之1，民事訴訟法第495條之1第1項、第
    449條第2項、第95條、第78條，裁定如主文。
中    華    民    國    99    年    8     月    3     日
                  民事庭審判長法  官  何方興
                              法  官  許仕楓
                              法  官  林碧玲
以上正本係照原本作成。
如不服本裁定，應於收受送達後10日內表明抗告理由向本院提出
抗告書狀，並應繳納抗告費新台幣１千元。
中    華    民    國    99    年    8     月    3     日
                              書記官  李閔華

司法院資訊處製作；財團法人民間司法改革基金會備份。
